【裁判字號】    97,交易,8
【裁判日期】    970318
【裁判案由】    公共危險等
【裁判全文】
臺灣臺中地方法院刑事判決               97年度交易字第8號
公  訴  人  臺灣臺中地方法院檢察署檢察官
被      告  乙○○
上列被告因公共危險等案件，經檢察官提起公訴（96年度偵字第
25007 號），被告於準備程序中就被訴事實為有罪之陳述，經告
以簡式審判之旨，並聽取當事人意見後，本院改依簡式審判程序
審理，茲判決如下：
    主    文
乙○○服用酒類，不能安全駕駛動力交通工具而駕駛，處拘役肆
拾伍日，如易科罰金，以新臺幣壹仟元折算壹日。
被訴過失傷害部分，公訴不受理。
    犯罪事實
一、乙○○於民國96年10月9 日19時許，在臺中市○○區○○路
    某處臭豆腐店飲用保力達B加米酒1瓶後，已達不能安全駕駛
    動力交通工具之程度，且明知汽車（含機器腳踏車）駕駛人
    飲用酒類後其吐氣所含酒精濃度超過每公升0.25毫克以上者
    ，不得駕駛，詎仍不顧大眾行車之公共安全，於同日18時30
    分許，駕駛車牌號碼TFI-268 號輕型機車，沿臺中市○○路
    由西往東方向行駛，途經黎明路與福星北路口時，因不勝酒
    力，未及注意車前狀況，貿然直行，而撞及甲○○所騎乘之
    車牌號碼KDA-715號F輕型機車（沿福星北路行駛欲左轉黎明
    路），致甲○○人、車倒地。經警據報前往處理，於同日23
    時30分許，測試乙○○之血液酒精濃度為271mg/dl，換算成
    呼氣中之酒精濃度達每公升1.289 毫克（mg/l），始悉上情
    。
二、案經臺中市警察局第六分局報告臺灣臺中地方法院檢察署檢
    察官偵查起訴。
    理    由
壹、有罪部分：
一、訊據被告乙○○對其於上揭時、地飲酒後已不能安全駕駛動
    力交通工具而仍駕駛機車上路，並因而肇事致告訴人甲○○
    受傷之事實，均供認不諱，核與告訴人甲○○指訴及證人劉
    福佳於警詢及偵查中證述之情節相符，並有被告經測試血液
    中所含酒精值為271mg/dl之檢驗報告單、刑法第185條之3案
    件測試觀察紀錄表、道路交通事故初步分析研判表、道路交
    通事故現場圖、道路交通事故調查報告表(一)、(二)各1 紙，及
    澄清綜合醫院中港院區診斷證明書、舉發違反道路交通管理
    事件通知單各2紙，以及現場照片7張在卷足稽。被告之自白
    與事實相符，本件事證明確，其上揭犯行，洵堪認定。
二、被告行為後刑法第185條之3公共危險罪已於97年1月2日修正
    公布，並於97年1月4日生效，修正前之法定刑為「一年以下
    有期徒刑、拘役或三萬元以下罰金」；修正後之法定刑為「
    一年以下有期徒刑，拘役或科或併科十五萬元以下罰金」。
    比較新舊法之結果，以舊法對被告較為有利，依刑法第2 條
    第1 項前段之規定，自應適用被告行為時即修正前之刑法第
    185條之3之規定處斷。
三、核被告所為，係犯刑法第185條之3之服用酒類不能安全駕駛
    動力交通工具而駕駛罪。爰審酌被告飲酒後仍貿然駕車行駛
    ，危害道路交通安全至鉅，且酒精濃度高達1.289mg/l，並
    因此而肇事致告訴人受傷，以及本件告訴人傷害之程度非重
    ，另被告業與告訴人達成和解，並當庭給付12萬元賠償金予
    告訴人等一切情狀，量處如主文所示之刑，並諭知易科罰金
    之折算標準，以示懲儆。
貳、不受理部分：
一、公訴意旨另以：被告乙○○未考領適當之駕駛執照，於民國
    96 年10月9日19時許，在臺中市○○區○○路某處臭豆腐店
    飲用保力達B加米酒1瓶後，已達不能安全駕駛動力交通工具
    之程度，仍於同日18時30分許，駕駛車牌號碼TFI-268 號輕
    型機車，沿臺中市○○路由西往東方向行駛，途經黎明路與
    福星北路口時，本應注意汽車行駛至交岔路口時，其行進、
    轉彎，應遵守燈光號誌之指示及駕駛人應注意車前狀況，並
    隨時採取必要之安全措施。而依當時視距良好、路面乾燥、
    無障礙物，又無不能注意之情形，竟疏未注意上揭路口之號
    誌已變換為紅燈，且因不勝酒力，未及注意車前狀況，貿然
    直行，而撞及甲○○所騎乘之車牌號碼KDA-715號F輕型機車
    （沿福星北路行駛欲左轉黎明路），致甲○○人、車均倒地
    ，並受有腦震盪、頭皮之開放性傷口、臉、左足及趾、左小
    腿磨損或擦傷等傷害，因認被告另涉犯刑法第284條第1項前
    段之過失傷害罪嫌。
二、按告訴乃論之罪，其告訴經撤回者，應諭知不受理之判決，
    並得不經言詞辯論為之，此為刑事訴訟法第303條第3款、第
    307 條所明定。本件被告乙○○經檢察官以刑法第284條第1
    項前段之過失傷害罪提起公訴，依照同法第287 條前段規定
    係屬告訴乃論之罪，茲經告訴人於第一審辯論終結前當庭撤
    回告訴，爰不經言詞辯論，諭知不受理之判決。
據上論斷，應依刑事訴訟法第273 條之1第1項、第299條第1項前
段、第303條第3款、第307條，刑法第2條第1項前段、第185條之
3、第41條第1項前段，刑法施行法第1條之1第1項、第2項，判決
如主文。
中    華    民    國    97    年    3     月    18    日
                  刑事第六庭  法  官  高英賓
上正本證明與原本無異。
如不服本判決，應於收受送達後10日內向本院提出上訴書狀（應
敘述具體理由並附繕本）。
上訴書狀如未敘述理由，應於上訴期間屆滿後20日內補提理由書
於本院。
                              書記官  司立文
中    華    民    國    97    年    3     月    18    日
附錄論罪科刑法條：
中華民國刑法第185條之3
服用毒品、麻醉藥品、酒類或其他相類之物，不能安全駕駛動力
交通工具而駕駛者，處1年以下有期徒刑、拘役或3萬元以下罰金
。


司法院資訊處製作；財團法人民間司法改革基金會備份。
